【裁判字號】    97,審易,1518
【裁判日期】    970822
【裁判案由】    竊盜
【裁判全文】
臺灣高雄地方法院刑事判決            97年度審易字第1518號
公  訴  人  臺灣高雄地方法院檢察署檢察官
被      告  甲○○
                    （另案於台灣高雄第二監獄執行中）
上列被告因竊盜案件，經檢察官提起公訴（97年度偵字第17879
號），嗣因被告於準備程序進行中就被訴事實為有罪陳述，經告
知簡式審判程序之旨並聽取當事人意見後，本院裁定進行簡式審
判程序並判決如下：
    主  文
甲○○攜帶兇器竊盜，累犯，處有期徒刑捌月。
    事  實
一、甲○○前因恐嚇、竊盜等案件，經本院分別以95年度易字第
    943 號判決判處有期徒刑7 月及96年度簡字第2572號判決判
    處有期徒刑4 月確定，上揭2 罪復經裁定減刑且定應執行有
    期徒刑5 月，甫於民國97年5 月2 日縮刑期滿執行完畢。詎
    其猶不知悛悔，竟意圖為自己不法所有且同時基於毀損他人
    物品之犯意，於97年6 月20日14時30分許，前往位於高雄市
    小港區○○路、新生街交岔口之「仕高企業有限公司（以下
    稱仕高公司）」廠區，逕以在現場所拾獲客觀上足對人之生
    命、身體、安全構成威脅，具有危險性之兇器鐵剪及老虎鉗
    各1 支，持以裁剪損壞仕高公司所有之電線1 批（長度約20
    公尺、重約15公斤）而行竊既遂。嗣於同日14時40分許行竊
    得手後欲離開上址之際，旋遭巡邏員警當場查獲，進而查悉
    上情，另扣得前開鐵剪及老虎鉗各1 支。
二、案經高雄市政府警察局小港分局報請台灣高雄地方法院檢察
    署檢察官偵查起訴。
    理  由
一、本件被告甲○○所犯係刑法第321 條第1 項第3 款加重竊盜
    既遂罪及同法第354 條毀損罪，其法定刑俱為死刑、無期徒
    刑、最輕本刑為3 年以上有期徒刑以外之罪，於準備程序進
    行中被告就被訴事實為有罪陳述，由法官告知簡式審判程序
    要旨並聽取其與公訴人之意見，經被告同意適用簡式審判程
    序後，本院亦認無不得或不宜改依簡式審判程序進行之處，
    爰依刑事訴訟法第273 條之1 第1 項、第284 條之1 規定，
    本院裁定進行簡式審判程序，合先敘明。
二、前揭事實，業經證人陳有用於警詢中證述綦詳，並有扣押物
    品發還保管單1 紙在卷可稽，另扣得被告所持供實施本件犯
    罪所用之鐵剪及老虎鉗各1 支可資憑佐，復據被告迭於警詢
    、偵查及本院審理中均坦認上情不諱，足徵被告之自白核與
    事實相符，堪予採信。按刑法第321 條第1 項第3 款之攜帶
    兇器加重竊盜罪，係以行為人攜帶兇器為其加重條件，此所
    謂兇器，其種類並無限制，凡客觀上足對人之生命、身體、
    安全構成威脅，具有危險性之兇器均屬之；且祇須行竊時攜
    帶此種具有危險性之兇器為已足，並不以攜帶之初即有行兇
    意圖為必要。查本件被告係持拾獲之鐵剪、老虎鉗各1 支用
    以裁剪仕高公司所有之電線而據此著手實施竊盜行為，且該
    鐵剪、老虎鉗長度各為46公分、18公分，俱為鐵製且可單手
    握持一節，除據被告坦認無訛外，亦有卷附照片1 幀（參見
    偵卷第33頁）可參。再佐以該等工具既足以持之切割電線，
    倘非質地相當堅硬之物實難收其效，若用以攻擊人體勢將造
    成人身傷害。綜此足認被告於行竊時所持之鐵剪、老虎鉗各
    1 支客觀上均可對人之生命、身體、安全構成威脅，具有危
    險性，要屬刑法第321 條第1 項第3 款所定兇器無訛。綜此
    以觀，本件被告攜帶客觀上可為兇器之鐵剪、老虎鉗各1 支
    而實施前揭竊盜犯行，揆諸前揭說明，所為業已該當刑法攜
    帶兇器加重竊盜罪之構成要件甚明。職是，本件事證明確，
    被告犯行洵堪認定，應依法論科。
三、核被告甲○○所為，係犯刑法第321 條第1 項第3 款加重竊
    盜既遂罪及同法第354 條毀損罪。又被告攜帶凶器竊盜客觀
    上未必當然造成毀損被害人財物之結果，衡情自未可率爾捨
    卻毀損罪責而不論，從而公訴意旨所稱毀損部分不另論罪云
    云，容有未恰，合先指明。然被告前揭所犯加重竊盜既遂罪
    與毀損罪乃係以一行為同時觸犯數罪名，仍應成立想像競合
    而從一重論以加重竊盜既遂罪即為已足。再者，被告前因恐
    嚇、竊盜等案件，各經法院判決有罪確定，於97年5 月2 日
    縮刑期滿執行完畢一節，業如前述，並有台灣高等法院被告
    前案記錄表1 份在卷足憑，是其前受有期徒刑執行完畢後，
    5 年內故意再犯本件法定刑為有期徒刑以上之罪，應論以累
    犯並依法加重其刑。爰審酌被告僅為貪圖小利，任意竊取他
    人財物，所竊財物價值雖屬非鉅，然甫於有期徒刑執行完畢
    後短期內再犯本罪，足見其法治觀念薄弱，惟念其犯罪後尚
    知坦承全部犯行、態度良好等一切情狀，酌情量處如主文所
    示之刑，以資懲儆。此外，被告持供實施本件犯罪所用鐵剪
    及老虎鉗各1 支既係在案發現場所拾獲，要非其所有之物，
    爰不予宣告沒收，附此敘明。
據上論斷，應依刑事訴訟法第273 條之1 第1 項、第299 條第1
項前段，刑法第321 條第1 項第3 款、第354 條、第55條、第47
條第1 項，判決如主文。
中    華    民    國    97    年    8     月    22    日
                 刑事第七庭  法  官   陳明呈
以上正本證明與原本無異。
如不服本判決應於收受本判決後10日內向本院提出上訴書狀，並
應敘述具體理由，如未敘述上訴理由者，應於上訴期間屆滿後20
日內補提理由書狀於本院（均須按他造當事人之人數附繕本）「
切勿逕送上級法院」。
中    華    民    國    97    年    8     月    22    日
                              書記官   張琇晴
附錄本判決論罪科刑之法條：
中華民國刑法第321條
犯竊盜罪而有左列情形之一者，處6 月以上、5 年以下有期徒刑
：
  一、於夜間侵入住宅或有人居住之建築物、船艦或隱匿其內而
      犯之者。
  二、毀越門扇、牆垣或其他安全設備而犯之者。
  三、攜帶兇器而犯之者。
  四、結夥三人以上而犯之者。
  五、乘火災、水災或其他災害之際而犯之者。
  六、在車站或埠頭而犯之者。
前項之未遂犯罰之。


司法院資訊處製作；財團法人民間司法改革基金會備份。
